臺灣桃園地方法院刑事判決　　　　　　　93年度訴字第1097號
　　公　訴　人　台灣桃園地方法院檢察署檢察官
　　被　　　告　丁○○
　　指　　　定
　　義務辯護人　甲○○律師
　　被　　　告　戊○○
　　指　　　定
　　義務辯護人　曾桂釵律師
上列被告因毒品危害防制條例案件，經檢察官提起公訴（92年度
偵字第17605 號、92年度毒偵字第3571號、93年度偵字第7869號
、93年度毒偵字第1018、1894號）及移送併案審理（93年度毒偵
緝字第219 號、93年度毒偵字第3584、3585、4997號），本院判
決如下：
    主  文
戊○○共同販賣第二級毒品，處有期徒刑柒年陸月，扣案安非他
命毛重肆拾柒點捌陸玖公克沒收銷燬之，電子秤貳個沒收。販賣
第二級毒品安非他命所得財物新臺幣伍佰元沒收之。又共同連續
轉讓第二級毒品，處有期徒刑貳年，扣案安非他命毛重肆拾柒點
捌陸玖公克沒收銷燬之。應執行有期徒刑玖年肆月。扣案安非他
命毛重肆拾柒點捌陸玖公克沒收銷燬之，電子秤貳個沒收。販賣
第二級毒品安非他命所得財物新臺幣伍佰元沒收之。
丁○○共同販賣第二級毒品，處有期徒刑柒年陸月，扣案安非他
命毛重肆拾柒點捌陸玖公克沒收銷燬之，電子秤貳個沒收。販賣
第二級毒品安非他命所得財物新臺幣伍佰元沒收之。
    事  實
一、戊○○與丁○○為男女朋友，於民國92年間，共同居住於桃
    園縣大溪鎮○○路70巷21號3 樓，均明知安非他命經行政院
    公告，屬於毒品危害防制條例第2 條第2 項第2 款所定之第
    2 級毒品，非經許可不得持有、轉讓、販賣，竟共同基於販
    賣第2 級毒品安非他命之犯意聯絡，於民國92年11月5 日或
    6 日（起訴書載為91年11月間某日應予更正），在上開住處
    ，以新臺幣（下同）500 元之價格，販賣重量不詳之安非他
    命給乙○○、丙○○2 人。
二、另戊○○與丁○○（應由檢察官另行偵辦）共同基於轉讓第
    2 級毒品安非他命之概括犯意聯絡，自92年9 月28日起至92
    年10月底間，在上址住處，連續2 次無償轉讓重量不詳（每
    次約供一次施用量）之安非他命予乙○○、丙○○在上址共
    同施用。
三、查獲經過：嗣於92年11月13日12時40分許，桃園縣政府警察
    局平鎮分局警員接獲線報稱丁○○、戊○○上揭住處有人涉
    嫌販賣毒品前往查訪，經同意搜索後扣得第1 級毒品海洛因
    32包（淨重21. 63公克，空包裝重9.6 公克）、安非他命15
    包（含21個塑膠袋及15張標籤紙毛重47.869公克）、注射針
    筒1 支、削尖吸管5 支、玻璃球2 個、電子磅秤2 台及安非
    他命吸食器2 組、大麻1 小包、行動電話1 具、帳冊1 本、
    新台幣（下同）8100元而查獲。戊○○於逮捕後供出上揭毒
    品係己○○轉讓提供，因而破獲己○○違反毒品危害防制條
    例案件。
四、案經桃園縣政府警察局平鎮分局、中壢分局報請臺灣桃園地
    方法院檢察署檢察官偵查起訴。
　　理  由
壹、證據能力之認定：
  一、證人乙○○、丙○○於警詢及檢察官偵訊時所為之證述，
      為被告以外之人於審判外之言詞陳述，依刑事訴訟法第
      159 條第1 項之規定，原則上不具證據能力；惟證人乙○○、丙○○於本院審理時，已基於證人地位、經合法具結
      、並在賦予被告等對質詰問機會之情形下為證述，則其上
      開於警詢及檢察官偵訊時所為之證述，即因其在本件公判
      庭至本院作證，並引述於警詢、偵查中之證詞而取得證據
      能力。
  二、扣案帳冊1 本，係被告戊○○自己於審判外之陳述，非「
      被告以外之人」之陳述，屬「非傳聞」之證據，該帳冊係
      戊○○記載收支狀況，係於可信之特別情況下所製作之文
      書，依刑事訴訟法第159 條之4 第3 款規定之意旨，得為
      證據，而有證據能力。
  三、扣案安非他命等證物並非供述證據，無傳聞法則之適用，
      與本案具有關聯性，且上開物證經偵辦員警合法取得，具
      有證據能力。
貳、認定犯罪事實之證據及理由：
  甲、丁○○、戊○○共同販賣安非他命部分：
    一、訊據被告丁○○、戊○○均矢口否認有販賣安非他命給
        乙○○、丙○○之犯行，均辯稱：有拿安非他命給乙○○、丙○○施用，但沒有收錢，沒有販賣行為云云。
    二、經查：
      (一)乙○○、丙○○以500 元代價向丁○○、戊○○購買第
        2 級毒品安非他命之事實，業據乙○○、丙○○於警詢
        、偵查中證述明確，乙○○於警詢證稱：92年11月5 日
        或6 日約傍晚時，在桃園縣大溪鎮○○路70巷21號3 樓
        以新臺幣500 元之價格向丁○○購買安非他命1 次，和
        丙○○在上址施用（92年度偵字第17605 號卷第35頁）
        ；於檢察官內勤訊問時仍證稱係丁○○在上址以500 元
        之價格賣給伊（92年度偵字第1760 5號卷第89頁）。又
        偵查中經訊問是向丁○○買或是向「黃麗娟」（即戊○○）買時，證稱：「是向他們2 人買的，我是向「黃麗
        娟」說要買，然後「黃麗娟」問賴可不可以，賴說好，
        「黃麗娟」才拿給我」（92年度偵字第17605 號卷第14
        4 頁）。證人丙○○於92年11月14日內勤檢察官訊問時
        證述施用之安非他命是與乙○○合資500 元向丁○○買
        的（92年度偵字第17605 號卷第91頁）等語。
      (二)又扣案帳冊1 本為戊○○所有，已據戊○○陳述在卷，
        而乙○○之綽號為「薇薇」，丙○○為「毛毛」，亦經
        丙○○陳述在卷，並為丁○○、戊○○所不否認。戊○○該帳冊上之記載除少數幾筆日常開支外，大部分以綽
        號記載自不詳姓名之人所取得之現金收入及支出貨款，
        帳冊日期10月29日、10月31日、11月7 日各有「2000、
        小函（毛薇）、「1000、阿金（毛薇）」、「1000、阿
        燕支（毛薇）」、「2000；紅豆（毛薇）」、「2500、
        （毛、薇）」等記載，其上「毛、薇」即係乙○○、丙○○，則與乙○○於本院審理中證述：向丁○○、戊○○2 人購買海洛因和安非他命很多次，購買的金額不一
        定，購買2 、3 千元金額不等（見本94年4 月6 日審理
        筆錄），「朋友知道我有藥頭，朋友藥癮犯了，找不到
        藥頭，我知道戊○○有海洛因、安非他命，我就幫忙朋
        友去跟戊○○拿，朋友把錢給我，我就直接找戊○○買
        。」（見本院94年4 月15日審理筆錄）等證詞相符，戊○○有販賣毒品之行為可堪認定，是乙○○證述於離開
        大溪住處前以500 元向戊○○購買安非他命之證詞堪予
        採信。又戊○○帳冊日期10月29日該頁下方載「龍取6
        包，已完成支」，「龍取6 包」是指丁○○拿6 包安非
        他命或海洛因，已據戊○○自承在卷，日期11月3 日該
        頁下方，記載「阿龍自2000元中取一包予阿富、文昌、
        阿偉三人」，11月5 日載「6000，支阿龍前至桃園取貨
        」等，有扣案帳冊1 本在卷可稽。亦足見丁○○與戊○○共同販賣毒品之情。
      (三)再戊○○與丁○○是同財共居之男女朋友，在同居期間
        丁○○的毒品來源就是己○○轉讓給戊○○的毒品，戊○○拿到毒品後不會刻意存放，就隨意擺在房間裡面，
        丁○○可以任意取用，不需戊○○同意，有時毒品拿回
        來是由丁○○保管，乙○○、丙○○要拿毒品時，問丁○○的意思是尊重、知會，且毒品在丁○○那裡，如果
        不跟丁○○說，不知道東西放在那裡，所以有詢問丁○○必要，及戊○○拿（販賣或轉讓）海洛因或安非他命
        給乙○○、丙○○時，有詢問丁○○之意見，徵得丁○○同意等情，已據乙○○在偵查中及丙○○、戊○○在
        本院證述在卷（見本院94年1 月26日審理筆錄），且丁○○在本院亦自承曾自行拿取海洛因或安非他命給乙○○、丙○○2 人施用。足見海洛因、安非他命等毒品雖
        是己○○轉讓拿給戊○○，惟實際上為戊○○、丁○○
        所共同持有，戊○○供稱在桃園縣大溪鎮○○路查獲之
        海洛因、安非他命是戊○○與丁○○2 人共有，堪予採
        信（見93年度偵字第7869號卷第14頁）。且由上述戊○○於轉讓或販賣時需徵詢丁○○毒品放在何處或徵得丁○○同意，丁○○又可自行取用己○○轉讓給戊○○之
        毒品，均見丁○○與戊○○就販賣或轉讓毒品之行為有
        犯意聯絡及行為分擔。
      (四)丁○○、戊○○與乙○○、丙○○間並無怨隙，且乙○○、丙○○搬至桃園縣大溪鎮與丁○○、戊○○同住期
        間，乙○○、丙○○並未分擔支付任何房租、水電費用
        ，丁○○、戊○○又偶而無償提供少量安非他命或海洛
        因給乙○○、丙○○施用，乙○○、丙○○應無誣陷丁○○及戊○○之理。乙○○、丙○○合資500 元向丁○○購買安非他命之事實，已經乙○○、丙○○於警詢、
        偵查中證述明確，且互核相符，乙○○後於92年12月9
        日檢察官訊問時稱是向丁○○及戊○○2 人購買，再於
        本院稱錢交給戊○○、安非他命亦是戊○○交付，及丙○○於偵查中稱向戊○○購買，丁○○在房間等語，與
        警詢所稱向丁○○購買並無齟齬矛盾。綜合上述陳述，
        乙○○證述向戊○○表示購買，戊○○詢問丁○○同意
        後交付安非他命，是向丁○○、戊○○2 人購買安非他
        命堪予採信。此外，92年11月13日查獲時扣案之白色或
        無色透明結晶性粉末15包（毛重47.869公克），經送鑑
        定結果，均檢出甲基安非他命成分，屬第2 級毒品，有
        行政院衛生署管制藥品管理局管檢字第0920010413號檢
        驗成績書1 紙在卷可稽。本件丁○○、戊○○共同以50
        0 元之代價販賣安非他命1 次給乙○○、丙○○之犯行
        洵堪認定。
      (五)關於購買之日期，依乙○○於警詢稱是92年11月5 日或
        6 日，於本院審理時稱係在離開大溪前購買，而乙○○
        、丙○○於92年11月13日查獲前幾天離開，於92年11月
        12日始再回到戊○○、丁○○桃園大溪住處，為戊○○
        、乙○○供承在卷，與警詢所稱92年11月5 日或6 日之
        時間較相合，乙○○、丙○○合資購買500 元安非他命
        之時間應以警詢所述92年11月日或6 日較可採取，乙○○、丙○○於偵查中所稱91年11月間應係記憶有誤。
      (六)至乙○○於本院審理中雖稱丁○○沒有販賣安非他命給
        伊與丙○○，丁○○沒有收錢，不是向丁○○購買，警
        詢、偵查中所言不實在，係被查獲後在警局拘留室要睡
        覺時，戊○○要求伊與丙○○於隔日開庭時要講毒品係
        向戊○○自己及丁○○2 人購買，一定要把大家都講進
        去，才不會麻煩云云；丙○○除於92年12月9 日偵查中
        稱係向戊○○購買外於本院審理中又改稱沒有向丁○○
        、戊○○2 人購買安非他命等語。然查：
        (1)92年11月13日丁○○、戊○○、乙○○、丙○○為警
          查獲後，丁○○經羈押於臺灣桃園看守所，於92年11
          月17日不詳之人與丁○○接見會面時，「外（即接見
          人）：大概是講什麼？內（丁○○）：他說我有賣給
          他」，於92年12月10日，接見會面時「外（即接見人
          ）：我有告訴毛毛和偉偉（經丙○○稱應為薇薇）」
          ，「內（丁○○）：你告訴毛毛，一定說沒有」，有
          丁○○接見談話紀錄在卷可稽。而依前述「毛毛」即
          為丙○○，「薇薇」為乙○○，是乙○○、丙○○於
          其後之證述已遭污染。
        (2)再者，乙○○於警詢、內勤檢察官訊問時均稱安非他
          命係向丁○○購買，而丙○○在警局則稱係向己○○
          購買，均未提及戊○○，有警詢筆錄在卷可稽，賴秀
          珠顯不可能要求乙○○、丙○○供稱安非他命係向賴
          秀珠自己及丁○○購買，陷自己於不利之情況。況於
          內勤檢察官訊問時，乙○○仍稱係向丁○○購買，並
          稱丙○○警詢稱向己○○購買，係丁○○在警局時要
          丙○○這麼說的等語，是乙○○在本院稱係戊○○要
          求伊與丙○○要把大家一起講進去，才於92年12月9
          日偵查中稱是向丁○○、戊○○2 人買的云云，顯不
          合常理。
        (3)綜上，乙○○、丙○○於本院審理中改稱丁○○沒有
          拿錢，沒有向丁○○買過安非他命云云，應均係迴護
          丁○○之詞，委無可採。
      (七)按販賣毒品罪，並不以販入後復行賣出為構成要件，衹
        須意圖營利而購入毒品或賣出毒品，有一於此，其犯罪
        即完成。另所謂「意圖」，即犯罪之目的，原則上不以
        發生特定結果為必要，即衹須有營利之意圖為已足，不
        以買賤賣貴而從中取利為必要。末按一般民眾普遍認知
        毒品之非法交易，政府一向查禁森嚴，且重罰不寬貸，
        衡諸常情，倘非有利可圖絕無平白甘冒被重罰高度風險
        之理，從而，舉凡其有償交易，除足反證其確另基於某
        種非圖利本意之關係外，通常尚難因無法查悉其買進、
        賣出之差價，而諉無營利之意思，或阻卻販賣犯行之追
        訴（參見最高法院87年台上字第3164號判決）。本案被
        告丁○○、戊○○雖否認販賣第2 級毒品安非他命之行
        為，惟戊○○、丁○○之毒品來源係由己○○轉讓而來
        ，戊○○稱己○○未收取價金，為戊○○陳明在卷，而
        證人乙○○、丙○○向被告購買500 元1 次施用之量，
        被告確有因販賣第2 級毒品安非他命而從中牟取利益，
        有營利意圖甚明。
      (八)綜上各項，丁○○、戊○○意圖營利，共同販賣第2 級
        毒品之犯行洵堪認定，應依法論科。
  乙、戊○○轉讓第2級毒品安非他命部分：
    一、上揭戊○○轉讓第2 級毒品安非他命之事實，業據被告
        戊○○於本院審理中坦承不諱，並經證人乙○○、丙○○於本院證述：自92年9 月28日起至92年10月底止，搬
        至桃園縣大溪鎮○○路70巷21號3 樓與丁○○、戊○○
        同住期間，戊○○、丁○○曾在該住處拿安非他命給伊
        2 人共同施用，次數約有2 、3 次，用量都是一泡的量
        等語明確，亦與丁○○以證人身分在本院證述：乙○○
        、丙○○犯毒癮時會拿毒品給他們2 人，戊○○有無償
        給過2 、3 次，其本人至少給過5 、6 次等語相符（見
        本院94年3 月18日審理筆錄）。此外，復有安非他命毛
        重47.869公克、玻璃球2 個、電子磅秤2 台及安非他命
        吸食器2 組等物扣案可為佐證，被告戊○○關於轉讓安
        非他命給乙○○、丙○○之自白，應堪認與事實相符。
    二、又據乙○○證述，向戊○○要毒品時，戊○○說要詢問
        丁○○意見，丁○○同意後才拿毒品給伊2 人的情況，
        戊○○沒有收錢，足認戊○○與丁○○就無償轉讓安非
        他命給乙○○、丙○○施用一節有犯意聯絡與行為分擔
        。
    三、至轉讓之次數，丁○○於本院證稱戊○○有給過2 、3
        次，與丙○○稱戊○○有無償給過2 、3 次，以利於戊○○之認定，戊○○共同轉讓之次數有2 次堪予認定。
    四、綜上，被告戊○○轉讓安非他命給乙○○、丙○○之犯
        行洵堪認定，應依法論科。
參、論罪科刑：
  一、事實一部分，被告戊○○、丁○○販賣第2 級毒品之行為
      ，核均係犯毒品危害防制條例第4 條第2 項之販賣第2 級
      毒品罪。其販賣第2 級毒品安非他命前之持有第2 級毒品
      安非他命之低度行為，均應為販賣之高度行為所吸收，不
      另論罪。被告戊○○與丁○○間就上開犯行有犯意聯絡與
      行為分擔，均為共同正犯。事實二部分，被告戊○○轉讓
      第2 級毒品安非他命給乙○○、丙○○之所為，係犯毒品
      危害防制條例第8 條第2 項之轉讓第2 級毒品罪。其轉讓
      第2 級毒品安非他命前之持有第2 級毒品安非他命之低度
      行為，應為轉讓之高度行為所吸收，不另論罪。被告戊○○就轉讓之行為，與丁○○間有犯意聯絡與行為分擔，為
      共同正犯。戊○○先後2 次轉讓安非他命犯行，時間緊接
      ，犯罪構成要件相同，顯係基於概括之犯意反覆實施，為
      連續犯，應依刑法第56條規定，以一罪論並加重其刑。
  二、另被告戊○○因供出毒品來源因而破獲己○○違反毒品危
      害防制條例案件，所犯販賣及轉讓第2 級毒品罪均依毒品
      危害防制條例第17條規定減輕其刑。又被告戊○○所犯上
      開2 罪，犯意各別，罪名不同，應分論併罰。
  三、爰審酌被告丁○○、戊○○均明知海洛因、安非他命為毒
      品危害防制條例規定之第1 級、第2 級毒品，對國人身體
      健康有重大影響，仍為己之私利販賣及轉讓安非他命之動
      機、目的、及其販賣之次數、所生損害及犯罪後雖坦承轉
      讓犯行，惟避重就輕、污染證人圖卸販賣罪責之犯後態度
      等一切情狀，各量處如主文所示之刑，以示懲儆。
肆、沒收：
  一、扣案物品如附表編號一(3)之安非他命毛重47.869公克（含
      21個塑膠袋，為安非他命包裝袋，與安非他命無法完全析
      離），係第2 級毒品，不問屬於被告所有與否，應依毒品
      危害防制條例第18條第1 項前段規定，沒收銷燬之。犯罪
      所得財物500 元，應依同條例第19條第1 項規定沒收之。
      如附表編號一(4)之電子磅秤2 台為被告所有供犯罪所用之
      物，依刑法第38條第1 項第2 款沒收。
  二、如附表編號一(9)之帳冊1 本，係戊○○兼供日常記帳之用
      ，非專供販賣或轉讓所用之物，又非違禁物，編號一(8)之
      新台幣7600元（扣除販賣所得500 元）非本件販賣所得，
      均不予宣告沒收。
  三、如附表編號一(1)、(2)、(6)，附表編號三(1)、(2)、(3)，附表
      編號四(3)注射針筒4 枝，附表編號五(1)、(2)、(3)，附表編
      號六(1)、(2)、(3)等，均為戊○○所有施用第1 、2 級毒品
      所用之物，與販賣及轉讓第2 級毒品部分無關，另於戊○○施用部分諭知沒收。
  四、附表編號一(5)大麻1 小包、(7)行動電話1 具，如附表編號
      三、(5)，附表編號四(1)、(2)係自丁○○身上扣得，附表
      編號五(4)、(5)、(6)、(7)、(8)戊○○稱係為丁○○所有，均
      非供戊○○施用毒品所用之物，亦與本件販賣、轉讓第2
      級毒品犯行無關，不予宣告沒收，應由檢察官另行處理。
  五、附表編號二部分，係自己○○所有之自用小客車查獲，與
      戊○○、丁○○販賣、轉讓第2 級毒品之犯行無關。另於
      己○○轉讓部分宣告沒收。
伍、公訴檢察官另以︰被告丁○○基於概括犯意，於不詳時、地
    ，自綽號「阿發」之不詳年籍男子處販入第2 級毒品安非他
    命後，於93年間在桃園縣八德市○○路1360巷140 號居處，
    以每包1000元（重約1 克）之價格，連續售予不特定人牟利
    ，因認被告連續涉犯毒品危害防制條例第4 條第2 項之販賣
    第級毒品罪嫌云云。本件公訴人認被告丁○○亦涉有販賣第
    2 級毒品海洛因之犯行，無非係以被告戊○○之供述，及在
    被告丁○○、戊○○住處扣得之安非他命19包（毛重159.85
    公克）分裝袋2 包、電子秤1 個為其論據。經查，被告丁○○固坦承93年8 月20日在桃園縣八德市○○路1360巷104 號
    住處扣得上揭物品，然否認其有販賣第2 級毒品安非他命之
    行為，而此部分犯行除共同被告戊○○之供述外，並無任何
    指證被告丁○○有此部分販賣第2 級毒品安非他命之犯行，
    洵難僅據共同被告戊○○於警詢中之供述認被告丁○○有此
    部分販賣第2 級毒品安非他命之犯行，此外，復查無其他積
    極切確之證據足資證明被告有此部分之犯行。揆諸前揭說明
    ，應認被告此部分之犯罪行為不能證明，惟公訴意旨認被告
    此部分犯行，與前揭有罪部分有裁判上一罪之關係，爰不另
    為無罪之諭知。
陸、另丁○○有分別轉讓第1 級毒品海洛因及第2 級毒品安非他
    命給乙○○、丙○○之犯行，業據丁○○自承在卷，並經乙○○、丙○○、戊○○證述在卷，此部分犯行未經檢察官起
    訴，非本院所得審理範圍，應由檢察官另行偵查起訴，附此
    敘明。
柒、據上論斷，應依刑事訴訟法第299 條第1 項前段，毒品危害
    防制條例第4 條第2 項、第8 條第2 項、第17條、第18條第
    1 項段、第19條第1 項，刑法第11條前段、第28條、第56條
    、第51條第5款、第38條第1 項第2 款，判決如主文。
本案經檢察官張尹敏到庭執行職務。
中    華    民    國    94    年    8    月     31    日
                        臺灣桃園地方法院刑事第六庭
                                審判長法  官  林孟宜
                                      法  官  錢建榮
                                      法  官  蔡寶樺
以上正本證明與原本無異。
如不服本判決，應於判決送達後10日內向本院提出上訴狀（應附
繕本），上訴於臺灣高等法院。
　　　　　　　　　　　　　　        　書記官　王泰元
中    華    民    國    94    年    8    月     31    日
附表：
┌──┬───────────┬────────────┬───────┐
│編號│查 獲 時 間 及 地 點  │扣  案  物  品          │  備      註  │
├──┼───────────┼────────────┼───────┤
│ 一 │(1)92年11月13日12時42分│(1)海洛因                │92年度偵字第  │
│    │  許                  │（總淨重21.63公克）     │17605號卷     │
│    │(2)在桃園縣大溪鎮○○路│(2)吸食器1組             │（92保5978號）│
│    │  70巷21號3 樓        │(3)甲基安非他命          │              │
│    │                      │（實稱總毛重47.869公克）│              │
│    │                      │(4)電子磅秤2 台          │              │
│    │                      │(5)大麻1包（淨重0.15公克 │              │
│    │                      │(6)注射針筒1 支、吸食器2 │              │
│    │                      │  組、斜削吸管5 支、玻璃│              │
│    │                      │  球2 個                │              │
│    │                      │(7)行動電話1 隻          │              │
│    │                      │(8)新臺幣8100元          │              │
│    │                      │(9)帳冊1本               │              │
├──┼───────────┼────────────┼───────┤
│二  │(1)92年11月13日12時42分│(1)海洛因6包             │92年度偵字第  │
│    │  許                  │ （總淨重29.65公克）    │17605號       │
│    │(2)己○○所有CQ─1931號│(2)電子磅秤1台           │（92保5979號、│
│    │  自用小客車          │(3)黑色手提包1個         │92安保748 號）│
│    │                      │(4)分裝袋120個           │              │
│    │                      │(5)安非他命毛重2.3公克   │              │
├──┼───────────┼────────────┼───────┤
│ 三 │(1)93年2月18日下午9時許│(1)海洛因3 包            │93年度毒偵字第│
│    │(2)桃園縣中壢市○○○路│（毛重7.02公克）        │1018號        │
│    │  526巷13弄口         │(2)甲基安非他命1 包      │（93安保194 號│
│    │                      │（毛重0.3公克）         │ 、93保967 、 │
│    │                      │(3)毒品分裝棒2枝         │ 93保968 號） │
│    │                      │(4)電子秤1 台            │              │
│    │                      │(5)裝毒品紙盒1個         │              │
├──┼───────────┼────────────┼───────┤
│ 四 │(1)93年4月28日下午7時  │(1)海洛因2 包（總淨重3.45│93年度毒偵字第│
│    │  25分許              │  公克）                │1894號        │
│    │(2)桃園縣中壢市○○街  │(2)甲基安非他命2 包      │              │
│    │  46-5號              │（實稱總毛重3.338 公克）│              │
│    │                      │(3)注射針筒4 枝          │              │
├──┼───────────┼────────────┼───────┤
│ 五 │(1)93年8月20日下午4時  │(1)削尖吸管2 枝          │93毒偵字第3584│
│    │  35分許              │(2)注射針筒3枝           │、3585號併辦  │
│    │(2)桃園縣八德市○○路  │(3)注射用橡皮筋1條       │（93保4624、93│
│    │  1360巷104 號        │(4)分裝袋2包             │  安保998 號）│
│    │                      │(5)電子磅秤1台           │              │
│    │                      │(6)海洛因毛重2.35公克    │              │
│    │                      │(7)大麻毛重5.85公克      │              │
│    │                      │(8)安非他命毛重159.85公克│              │
├──┼───────────┼────────────┼───────┤
│ 六 │(1)93年11月18日下午5 時│(1)海洛因5 包（總淨重2.97│93年度毒偵字第│
│    │  10分許              │  公克）                │4997號併辦    │
│    │(2)桃園縣中壢市○○路  │(2)甲基安非他命7 包      │（93保6694號、│
│    │  770之1號4樓         │（實稱總毛重7.05 公克） │93安保1461號）│
│    │                      │(3)注射針筒2枝           │              │
└──┴───────────┴────────────┴───────┘
